【裁判字號】    97,裁,5425
【裁判日期】    971225
【裁判案由】    勞保
【裁判全文】
最  高  行  政  法  院  裁  定
                                      97年度裁字第5425號
上  訴  人  興享機器興業有限公司
代  表  人  甲○○
訴訟代理人  蔡麗珠律師
            江信賢律師
            曾靖雯律師
被 上訴 人  勞工保險局
代  表  人  乙○○
上列當事人間勞保事件，上訴人對於中華民國97年8月21日臺北
高等行政法院96年度訴字第3823號判決，提起上訴，本院裁定如
下：
    主  文
上訴駁回。
上訴審訴訟費用由上訴人負擔。
    理  由
一、按對於高等行政法院判決之上訴，非以其違背法令為理由，
    不得為之，行政訴訟法第242條定有明文。依同法第243條第
    1項規定，判決不適用法規或適用不當者，為違背法令；而
    判決有同條第2項所列各款情形之一者，為當然違背法令。
    是當事人對於高等行政法院判決上訴，如依行政訴訟法第24
    3條第1項規定，以高等行政法院判決有不適用法規或適用不
    當為理由時，其上訴狀或理由書應有具體之指摘，並揭示該
    法規之條項或其內容；若係成文法以外之法則，應揭示該法
    則之旨趣；倘為司法院解釋或本院之判例，則應揭示該判解
    之字號或其內容。如以行政訴訟法第243條第2項所列各款情
    形為理由時，其上訴狀或理由書，應揭示合於該條項各款之
    事實。上訴狀或理由書如未依此項方法表明，或其所表明者
    與上開法條規定不合時，即難認為已對高等行政法院判決之
    違背法令有具體之指摘，其上訴自難認為合法。
二、本件上訴人對於高等行政法院判決上訴，係略以：訴外人陳
    重憲自事發後在奇美醫院就診一年多，奇美醫院迄不敢斷言
    與電擊有無關係，而陳重憲事後經高雄長庚醫院認定受有之
    多發性神經損傷，又與奇美醫院認定神經損傷輕微歧異甚大
    ，高雄長庚醫院認定陳重憲受有之多發性神經損傷，又無證
    據認定係陳重憲在民國92年9月25日此次遭受電擊造成，即
    陳重憲於執行職務所造成，則是否得以事發後多年始為鑑定
    之臺北榮民總醫院神經醫學中心醫事鑑定書，或被上訴人在
    原審訴訟中送請職業病特約專科醫生審查結果，認陳重憲之
    神經病症與電擊有相當因果關係，即遽認定陳重憲所受之多
    發性損傷與其在92年9月25日此次遭受電擊有因果關係，屬
    於職業傷害？被上訴人就此已漏未予斟酌，原審對於上訴人
    上開提出有關陳重憲所受之神經病症是否為其在92年9月25
    日執行職務遭受電擊所造成，是否為職業傷害之重要主張，
    卻又不論，亦未敘明何以不採之理由，原判決顯有判決不備
    理由之違背法令等語，為其理由。
三、本院經核上訴人對於高等行政法院判決上訴，雖以原判決有
    判決不備理由之違背法令為由，惟其上訴理由狀所載內容，
    無非重述其在原審業經主張而為原判決不採之陳詞，就原審
    取捨證據、認定事實之職權行使，指摘其為不當，並就原審
    已論斷者，泛言未論斷，而非具體說明其有何不適用法規或
    適用法規不當之情形，並揭示該法規之條項或其內容，及合
    於行政訴訟法第243條第2項所列各款之事實，難認對該判決
    之如何違背法令已有具體之指摘。況縱原判決雖有未於判決
    中加以論斷者，惟尚不影響於判決之結果，與所謂判決不備
    理由之違法情形亦不相當。是依首揭說明，應認其上訴為不
    合法。
四、據上論結，本件上訴為不合法。依行政訴訟法第249條第1項
    前段、第104條、民事訴訟法第95條、第78條，裁定如主文
    。
中    華    民    國    97    年    12    月    25    日
                    最高行政法院第六庭
                        審判長法官  吳  明  鴻
                              法官  廖  宏  明
                              法官  林  茂  權
                              法官  侯  東  昇
                              法官  黃  秋  鴻
以  上  正  本  證  明  與  原  本  無  異
中    華    民    國    97    年    12    月    25    日
                              書記官  王  福  瀛


司法院資訊處製作；財團法人民間司法改革基金會備份。
